【裁判字號】    97,抗,111
【裁判日期】    970131
【裁判案由】    聲請再審
【裁判全文】
臺灣高等法院臺中分院刑事裁定           97年度抗字第111號
抗   告   人
即再審聲請人  甲○○
上列抗告人因聲請再審案件，不服臺灣臺中地方法院中華民國96
年12月 6日裁定（96年度聲再字第30號），提起抗告，本院裁定
如下：
    主  文
抗告駁回。
    理  由
一、本件抗告意旨略以：(一)抗告人聲請再審未逾法定不變期間，
    其係於96年10月15日至臺灣臺中地方法院閱覽卷宗後，新發
    現得提起本件再審之證據，並於96年10月22日依刑事訴訟法
    第420條第1項第2款、第6款具狀向臺灣臺中地方法院聲請再
    審，依同法第 423條，應未逾法定不變期間，原審裁定誤依
    同法第 424條認為抗告人已逾再審期間而認為聲請程序不合
    法，係與抗告人聲請再審之事實、理由有違，原審裁定係屬
    違誤。(二)抗告人於原審所提臺灣臺中地方法院民事95年簡上
    字第177號中所附「中院慶民潔95年簡上177字第126759號函
    」、「中醫歷字第0950012380號回函」可證明原審判決之依
    據係屬違誤，該鑑定報告應已符合「不須經過調查的新發現
    證據」，原審裁定以與「確實之新證據之規定要件不符」實
    有違誤。(三)原審裁定所引最高法院50年台抗字第 104號判例
    認為抗告人所提出之再審證據與「確實新證據」之定義不合
    ，但上述理由(二)中提及臺灣臺中地方法院與臺中醫院之公文
    依刑事訴訟法第 208條之規定，此項鑑定屬於向政府之專業
    醫療機構提出之調查程序，故應符合同法第 155條規定有證
    據能力，得作為判斷之依據且無爭議之可能，原審裁定以其
    「非經相當調查，不能辨其真偽」，明顯與同法第 155條及
    最高法院判例要旨有違。(四)原審裁定認為「所謂虛偽之證言
    ，應是已經證明虛偽之確定判決」，而認為抗告人所提出乙
    ○○、丙○○於臺灣臺中地方法院民事準備程序之筆錄與本
    案偵查及審理之證言明顯不符，尚不足以作為再審之理由，
    但參照最高法院 25年抗字第292號判例要旨，其指出「除已
    經確定判決證明為虛偽者外」尚可以「相當證據，證明其為
    虛偽者」，且輔以刑事訴訟法第156條第1項關於被告自白證
    據能力之規定，再審被告於前述臺灣臺中地方法院民事準備
    程序向受命法官自白所陳述之事實應有證據能力，且比對所
    附證據 5、6、7之內容可釋明，原審判決所依據之再審被告
    證言，確有如前所述虛偽不實之事實，且該證詞亦為再審被
    告丙○○是否具有當事人資格之重要依據。綜上所述，抗告
    人懇請鈞院撤銷原審裁定，另為准許再審程序之裁定。
二、按刑事訴訟法第 405條規定：不得上訴於第三審法院之案件
    ，其第二審法院所為裁定，不得抗告。次按同法 411條前段
    規定：抗告法院認為抗告有第408條第1項前段之情形者，應
    以裁定駁回之。再按同法第408條第1項前段規定：原審法院
    認為抗告不合法律上之程式或法律上不應准許，或其抗告權
    已經喪失者，應以裁定駁回之。
三、經查：本件再審聲請狀明確記載對原審法院91年度中簡上字
    第 428號刑事判決聲請再審，故本件再審聲請人乃針對原審
    法院於94年11月22日所為第二審確定判決（94年度中簡上字
    第428號），聲請再審，應屬無誤。又揆之卷附原審法院 94
    年6月7日94年度中簡字第1107號判決及94年11月22日94年度
    中簡上字第 428號判決，記載本件再審聲請人乃因涉有傷害
    等案件，經臺灣臺中地方法院檢察署檢察官向原審法院簡易
    庭聲請簡易判決處刑，經原審法院簡易庭認其犯有刑法第27
    7 條第1項、刑法第305條、刑法第309條第1項之罪，事證明
    確，因而於94年6月7日以94年度中簡字第1107號，判處其應
    執行拘役 120日，如易科罰金，以300元折算1日。其不服原
    審法院簡易庭判決，向原審法院提起第二審上訴，復經原審
    法院第二審合議庭調查、審理結果，於94年11月22日以94年
    度中簡上字第 428號判決確定在案，認原審法院簡易庭判決
    就公然侮辱、恐嚇危害安全部分之認事用法核無違誤，而駁
    回此部分之上訴，另就傷害部分撤銷改判，並與上訴駁回部
    分定其應執行拘役 110日，如易科罰金，以300元折算1日。
    再審聲請人再認原審法院 94年度中簡上字第428號確定判決
    有得聲請再審之事由，因而提起本件再審，業經原審法院於
    96年12月6日以96年度聲再字第 30號裁定駁回其再審之聲請
    在案。因本件再審案件乃針對原審法院 94年度中簡上字第
    428 號確定判決而為之，而該判決因屬不得上訴第三審之案
    件，依據刑事訴訟法第 405條之規定，本件再審聲請人對於
    原審法院所為駁回再審聲請之裁定，即不得提起本件抗告。
    綜上所述，本件抗告人即再審聲請人提起本件抗告，於法不
    合，應予駁回。
四、原審法院書記官製作正本時，雖於裁定末端雖記載「如不服
    本裁定，得於裁定正本送達之翌日起 5日內，以書狀敘述理
    由（須附繕本），向本院提出抗告」之字樣，亦不發生原審
    法院裁定因此更易為得抗告之法律上效力（最高法院69年度
    台抗字第137號判例可資參照），併此敘明。
五、據上論結，應依刑事訴訟法第411條前段，裁定如主文。
中    華    民    國    97    年    1     月    31    日
            刑事第八庭    審判長法  官  羅  得  村
                                法  官  劉  榮  服
                                法  官  張  靜  琪
上列正本證明與原本無異。
不得再抗告。
                                書記官  陳  俞  豪
中    華    民    國    97    年    1     月    31    日


司法院資訊處製作；財團法人民間司法改革基金會備份。
